臺灣桃園地方法院民事簡易判決
111年度壢簡字第448號
原      告  賴秋妏  

訴訟代理人  賴保弦  
被      告  林燕豊  
訴訟代理人  林國祥  
上列當事人間請求侵權行為損害賠償(交通)事件，原告提起刑事
附帶民事訴訟，經本院刑事庭於民國110年10月17日以110年度桃
交簡附民字第197號裁定移送前來，本院於民國111年9月12日言
詞辯論終結，判決如下：
    主    文
一、被告應給付原告新臺幣（下同）582,316元，及自民國110年
    9月24日起至清償日止，按週年利率5%計算之利息。
二、原告其餘之訴駁回。
三、訴訟費用由被告負擔97%，其餘由原告負擔。
四、本判決原告勝訴部分得假執行。但如被告以582,316元為原
    告預供擔保，得免為假執行。
五、原告其餘假執行之聲請駁回。
    事實及理由
一、原告主張
　　被告於109年12月4日16時9分許，在行人穿越道100公尺範圍
    內之桃園市中壢區中山東路市道000號27公里處，貿然穿越
    道路，適原告騎乘車牌號碼000-000號普通重型機車（下稱
    系爭機車）行經該處，原告為閃避被告而緊急煞車滑行並以
    腳撐地，致原告受有左側脛骨高丘粉碎性骨折之傷害。原告
    因而支出醫療費用15萬元、交通費2,000元，並受有不能工
    作損失30萬元及精神上損害15萬元，共計602,000元。爰依
    民法侵權行為之規定，提起本件訴訟等語，並聲明：（一）
    被告應給付原告602,000元，及自起訴狀繕本送達翌日起至
    清償日止，按週年利率5%計算之利息。（二）願供擔保請准
    宣告假執行。
二、被告答辯
　　原告於事故發生前車速過快，就本件事故與有過失，原告並
    未提出證據證明其所受損害，原告最初診斷是閉鎖性骨折，
    嗣後又變為粉碎性骨折，原告在宜蘭購買中藥之支出應與本
    件事故無關，又原告請求慰撫金過高。且原告已領取職災補
    償，工作損失部分應予扣除等語。並聲明：（一）原告之訴
    駁回。（二）願供擔保請准宣告免假執行。
三、被告於109年12月4日16時9分許，在行人穿越道100公尺範圍
    內之中山東路市道000號27公里處穿越道路，適原告騎乘系
    爭機車行經該處，原告為閃避被告而緊急煞車滑行並以腳撐
    地後受傷等事實。並經本院調取臺灣桃園地方檢察署110年
    度偵字第12330號偵查卷宗（下稱偵卷），核閱調查筆錄、
    診斷證明書、道路交通事故現場圖、道路調查事故報告表、
    交通事故照片及偵訊筆錄等資料附卷可佐（見本院卷第7至1
    0、15至19、23至29、43至47、61至63、71至73頁）。且為
    被告所不爭執，堪信為真實。
四、原告復主張被告應負完全過失責任，賠償602,000元，為被
    告所否認，並以前詞置辯，是本件爭點即為：（一）被告是
    否應負損害賠償責任？（二）原告是否與有過失？（三）原
    告得請求賠償之金額若干？茲分述如下：
（一）被告是否應負損害賠償責任？
　　⒈按民法第184條第1項前段規定：「因故意過失不法侵害他
      人權利者，負損害賠償責任」道路交通安全規則第134條
      第1項第1款、第6款規定：「設有行人穿越道、人行天橋
      或人行地下道者，必須經由行人穿越道、人行天橋或人行
      地下道穿越，不得在其100公尺範圍內穿越道路；在未設
      第一款行人穿越設施，亦非禁止穿越之路段穿越道路時，
      應注意左右無來車，始可小心迅速穿越。」
　　⒉查被告於中山東路市道000號27公里處步行穿越中山東路，
      距離行人穿越道63.4公尺，有道路交通事故現場圖在卷可
      參（見偵卷第25頁）。次查被告於警詢時自陳：其穿越道
      路時，有看見系爭機車，距離大約10公尺等語（見偵卷第
      16頁）。可知被告於禁止穿越道路位置穿越道路，且未等
      待左右無來車即穿越道路，致原告為閃避被告而以腳撐地
      後受傷，因而肇生本件事故。
　　⒊而依當時天氣陰，日間自然光線，柏油路面乾燥無缺陷亦
      無障礙物，視距良好等一切情狀，有道路交通事故調查報
      告表（一）在卷足憑（見偵卷第27頁），並無不能注意之
      情事，被告竟疏未注意而逕行穿越道路，足見被告具過失
      甚明，本院110年度桃交簡字第2206號刑事簡易判決亦同
      此認定（見本院卷第4至6頁）。揆諸前揭規定，被告自應
      就原告所受之損害，負侵權行為之損害賠償責任。
（二）原告是否與有過失？
　　⒈按民事訴訟法第277 條本文規定：「當事人主張有利於己
      之事實者，就其事實有舉證之責任。」又按原告對於自己
      主張之事實已盡證明之責後，被告對其主張，如抗辯其不
      實並提出反對之主張者，則被告對其反對之主張，亦應負
      證明之責，此為舉證責任分擔之原則。又各當事人就其所
      主張有利於己之事實，均應負舉證之責，故一方已有適當
      之證明者，相對人欲否認其主張，即不得不更舉反證（最
      高法院99年台上字4835號判決意旨參照）。
    ⒉被告主張原告就本件事故與有過失，為原告所否認，是被
      告自應就此負舉證責任。查桃園市政府車輛行車事故鑑定
      會桃市鑑0000000案鑑定意見書（下稱系爭鑑定意見書）
      雖稱原告未注意車前狀況，就本件事故為肇事次因等語（
      見偵卷第79至82頁）。然遍查系爭鑑定意見書，均未確認
      原告於事故發生前與被告距離、車速若干。此部分事實既
      未經確定，系爭鑑定意見書逕行認定原告有未注意車前狀
      況之過失，即難採信。被告復未提出其他證據供本院審酌
      ，是難認被告此部分抗辯可採。
（三）原告得請求賠償之金額若干？
　　⒈醫療費
　　　⑴按民法第193條第1項規定：「不法侵害他人之身體或健
        康者，對於被害人因此喪失或減少勞動能力或增加生活
        上之需要時，應負損害賠償責任。」
　　　⑵查原告因本件事故受有左側脛骨高丘粉碎性骨折之傷害
        ，有衛生福利部桃園醫院（下稱桃園醫院）診斷證明書
        在卷可參（見本院卷第44頁）。被告雖抗辯事故發生當
        時診斷證明係記載閉鎖性骨折等語。然經本院就前、後
        診斷證明之記載不一致一事函詢桃園醫院，桃園醫院以
        111年7月15日桃醫醫字第1111907595號函覆稱：診斷證
        明書內容之「左側脛骨上端閉鎖性骨折」包含「左側脛
        骨高丘粉碎性骨折」，只是後者強調骨折涉及膝關節面
        等語（見本院卷第82頁）。堪認原告確實因本件事故受
        有左側脛骨高丘粉碎性骨折之傷害。
　　　⑶原告因而支出醫療費用130,316元，有醫療費用收據在卷
        可參（見本院卷第45至52、76、77頁），是原告此部分
        請求，應屬有據。原告雖另請求醫療用品及中藥補品之
        費用，並提出收據為證。然原告並未提出證據證明此為
        治療原告傷勢所必要之支出，是難認原告就超過130,31
        6元部分之請求可採。
　　⒉交通費
　　　原告請求就醫交通費2,000元，業據原告提出收據在卷可
      參（見本院卷第55至60頁），是原告此部分請求，應有理
      由。
　　⒊不能工作損失
　　　⑴按勞工職業災害保險，乃係由中央主管機關設立之勞保
        局為保險人，令雇主負擔保險費，而於勞工發生職業災
        害時，使勞工獲得保險給付，以保障勞工之職業災害補
        償，並減輕雇主之負擔。故依勞工保險條例所為之職業
        災害保險給付，與勞動基準法之職業災害補償之給付目
        的相類，勞工因遭遇同一職業災害依勞工保險條例所領
        取之保險給付，勞動基準法第59條但書明定「雇主」得
        抵充，且依勞動基準法第60條規定，雇主依同法第59條
        規定給付之補償金額，亦得抵充就同一事故所生損害之
        賠償金額，旨在避免勞工或其他有請求權人就同一職業
        災害所生之損害，對於「雇主」為重複請求。而勞工保
        險制度，非為減輕非雇主之加害人之責任，勞工因職業
        災害所受領之保險給付，與因侵權行為對該加害人所生
        之損害賠償請求權，並非出於同一原因，後者之損害賠
        償請求權，殊不因受領前者之保險給付而喪失，亦不生
        損益相抵問題（最高法院106年度台上字第2031號判決
        意旨參照）。
　　　⑵原告主張因系爭事故受傷無法工作300日，受有不能工作
        之損失30萬元等語。查原告之月薪為27,218元，有薪資
        入帳明細在卷可參（見本院卷第63頁）。而依原告提出
        之桃園醫院診斷證明書所示，原告於事故發生後數次看
        診，其最後就診時間為110年12月3日，診斷證明書並註
        明應再休養至111年1月17日，是應認原告自事故發生翌
        日即109年12月5日起至111年1月17日止，因本件事故而
        不能工作。以此計算原告不能工作之損失即為365,248
        元【計算式：27,218×(27/31+12+17/31)=365,248。原
        告僅請求30萬元，未逾此範圍，其請求應屬有據。
　　　⑶被告雖辯稱原告已領取職災給付，請求工作損失應予扣
        除等語。然依上開說明，原告領取職災給付與對被告之
        侵權行為損害賠償請求權，並非出於同一原因，不生損
        益相抵之問題，是被告此部分抗辯，並不可採。
　　⒋精神慰撫金
　　　按民法第195條第1項前段規定：「不法侵害他人之身體、
      健康者，被害人雖非財產上之損害，亦得請求賠償相當之
      金額。」次按人格權遭遇侵害，受有精神上之痛苦，而請
      求慰藉金之賠償，其核給之標準，須斟酌雙方之身份、資
      力與加害程度及其他各種情形核定相當之數額。且所謂「
      相當」，應以實際加害情形是否重大及被害人之身份、地
      位與加害人之經濟情況等關係定之（最高法院86年度台上
      字第3537號判決意旨參照）。本院審酌原告因本件事故所
      受傷害於精神上可能承受之無形痛苦、兩造之所得（見本
      院卷第24至30頁）等一切情狀，認原告請求被告賠償15萬
      元精神慰撫金，應屬適當。
　　⒌上開金額共計582,316元【計算式：130,316+2,000+300,00
      0+150,000=582,316】，原告請求在此範圍內，為有理由
      ；逾此部分之請求，則屬無據。
五、遲延利息
（一）按民法第233條第1項規定：「遲延之債務，以支付金錢為
      標的者，債權人得請求依法定利率計算之遲延利息。」同
      法第203條規定：「應付利息之債務，其利率未經約定，
      亦無法律可據者，週年利率為百分之5。」同法第229條第
      2項規定：「給付無確定期限者，債務人於債權人得請求
      時，經其催告而未為給付，自受催告時起，負遲延責任。
      其經債權人起訴而送達訴狀，或依督促程序送達支付命令
      ，或為其他相類之行為者，與催告有同一之效力。」
（二）查本件損害賠償債務，其給付並無確定期限，而本件起訴
      狀繕本係於110年9月23日送達被告，有本院送達證書1份
      在卷可查（見附民卷第7頁），是被告應於110年9月24日
      起負遲延責任。
六、綜上所述，原告依侵權行為之法律關係，請求被告給付582,
    316元，及自110年9月24日起至清償日止，按週年利率5%計
    算之利息，為有理由，應予准許。逾此部分之請求則屬無據
    ，應予駁回。
七、本件原告勝訴部分，係屬依民事訴訟法第427條規定適用簡
    易訴訟程序所為被告敗訴判決之案件，爰依同法第389條第1
    項第3款之規定，依職權宣告假執行。並依被告之聲請，宣
    告如被告為原告預供擔保，得免為假執行。又法院應依職權
    宣告假執行者，本無庸原告為聲請，若原告仍聲請願供擔保
    宣告假執行者，該聲請僅在促使法院職權發動，法院仍係本
    於職權而宣告，自無庸對該聲請為准駁之裁判。至本件原告
    敗訴部分，其假執行之聲請已失其附麗，應予駁回。
八、本件事證已臻明確，兩造其餘主張陳述及所提之證據，經審
    酌均與本院前揭判斷無影響，毋庸一一論述，附此敘明。
九、訴訟費用負擔之依據：民事訴訟法第79條。
中　　華　　民　　國　　111 　年　　10　　月　　7 　　日
　　　　　　　　　　　　中壢簡易庭　法　官 周仕弘
以上為正本係照原本作成。
如不服本判決，應於送達後20日內，向本院提出上訴狀並表明上
訴理由，如於本判決宣示後送達前提起上訴者，應於判決送達後
20日內補提上訴理由書（須附繕本）。
中　　華　　民　　國　　111 　年　　10　　月　　7 　　日
　　　　　　　　　　　　　　　　　　書記官 巫嘉芸